【裁判字號】    97,易,1818
【裁判日期】    971117
【裁判案由】    竊盜等
【裁判全文】
臺灣彰化地方法院刑事判決              97年度易字第1818號
公  訴  人  臺灣彰化地方法院檢察署檢察官
被      告  丙○○
                    （現於臺灣彰化監獄執行中）
            丁○○
                    （現於臺灣雲林監獄執行中）
上列被告因竊盜案件，經檢察官提起公訴（97年度偵字第8409、
8411號），本院以簡式審判程序判決如下：
    主    文
丙○○竊盜，累犯，處有期徒刑參月，如易科罰金，以新臺幣壹
仟元折算壹日。
丁○○竊盜，累犯，處有期徒刑參月，如易科罰金，以新臺幣壹
仟元折算壹日。
    犯罪事實
一、丙○○前於民國88年間因毒品案件，分別經本院以88年度易
    字第346號判決判處有期徒刑4月確定、89年度訴字第528號
    判決判處應執行有期徒刑1年確定，另於90年間因施用第一
    、二級毒品案件，經依法院裁定送入戒治處所施以強制戒治
    ，停止戒治後於91年2月26日保護管束期滿戒治完畢，並經
    本院以90年度訴字第179號判決判處有期徒刑1年1月、7月，
    應執行有期徒刑1年6月確定，接續執行後於92年8月18日假
    釋付保護管束，後因撤銷假釋應執行殘刑有期徒刑6月16日
    ；復因毒品及違反電信法等案件，分別經本院以93年度訴字
    第732號、93年度訴字第728號判決判處有期徒刑1年、7月及
    3月確定，並裁定應執行刑為有期徒刑1年8月確定，與前開
    殘刑接續執行後於95年1月12日假釋付保護管束，後復因撤
    銷假釋應執行殘刑有期徒刑4月1日；另於95年間，因施用第
    一級毒品案件，經本院以95年度訴字第703號判決判處有期
    徒刑1年2月確定，復經本院以96年度聲減字第801號裁定減
    為有期徒刑7月確定，與前開殘刑接續執行後，於96年7月16
    日執行完畢。詎猶不知悔改，竟意圖為自己不法之所有，於
    97年5月20日中午，騎乘不知情之其兄楊文思所有之機車，
    至彰化縣芳苑鄉王功村29地號土地旁草寮前，徒手將置於該
    處之乙○○所有白鐵製農藥噴霧桶3個搬運至其前開機車腳
    踏墊上，以此方式竊取白鐵製農藥噴霧桶3個得逞，得手後
    並將之載往林嘉俐經營之「王功資源回收行」，以新臺幣（
    下同）900元之價格售予林嘉俐（涉犯故買贓物罪嫌，業經
    臺灣彰化地方法院檢察署檢察官為緩起訴處分確定）。嗣經
    警循線查獲林嘉俐後，林嘉俐向警供稱曾向丙○○購買前開
    物品，而查悉上情。
二、丁○○前於91年間因竊盜案件，經本院以90年度易字第1052
    號判決判處有期徒刑8月，緩刑4年確定，惟復經本院以91年
    度聲字第1371號裁定撤銷緩刑確定；另因施用毒品等案件，
    經本院以91年度訴字第501號判決判處有期徒刑8月、3月，
    應執行有期徒刑9月確定；前開3罪經本院以92年度聲字第
    1819號裁定應執行有期徒刑1年5月確定後，於93年5月4日
    縮短刑期假釋出監，於93年8月22日保護管束期未經撤銷滿
    視為執行完畢。詎猶不知悔改，竟意圖為自己不法之所有，
    於97年3月25日中午，騎乘自己所有之機車，至彰化縣芳苑
    鄉○○路○○段85地號土地旁，徒手將置於該處之甲○○所
    有白鐵製抽水馬達座1個搬運至其前開機車腳踏墊上，以此
    方式竊取白鐵製抽水馬達座1個得逞，得手後並將之載往林
    嘉俐經營之「王功資源回收行」，以300元之價格售予林嘉
    俐。嗣經警循線查獲林嘉俐後，林嘉俐向警供稱曾向丁○○
    購買前開物品，而查悉上情。
三、案經彰化縣警察局芳苑分局報告臺灣彰化地方法院檢察署檢
    察官偵查起訴。
    理    由
一、本件被告丙○○、丁○○所犯係死刑、無期徒刑、最輕本刑
    為3年以上有期徒刑以外之罪，其於準備程序中就被訴事實
    為有罪之陳述，經告知被告簡式審判程序之旨，並聽取公訴
    人及被告之意見後，本院合議庭認為適宜而裁定由受命法官
    獨任進行簡式審判程序，合先敘明。
二、訊據被告丙○○、丁○○對於前開犯罪事實均坦承不諱，核
    與證人即被害人林福田、甲○○、證人林嘉俐於警詢中證述
    情節相符，並有搜索扣押筆錄、扣押物品目錄表、贓物認領
    保管單、照片、王功資源回收行地磅單等件在卷可稽，足認
    被告自白與事實相符，堪可採信。綜上所述，本件事證明確
    ，被告犯行堪以認定。
三、核被告丙○○、丁○○所為，均係犯刑法第320條第1項竊盜
    罪。查，被告丙○○前於88年間因毒品案件，分別經本院以
    88年度易字第346號判決判處有期徒刑4月確定、89年度訴字
    第528號判決判處應執行有期徒刑1年確定，另於90年間因施
    用第一、二級毒品案件，經依法院裁定送入戒治處所施以強
    制戒治，停止戒治後於91年2月26日保護管束期滿戒治完畢
    ，並經本院以90年度訴字第179號判決判處有期徒刑1年1 月
    、7月，應執行有期徒刑1年6月確定，接續執行後於92年8月
    18日假釋付保護管束，後因撤銷假釋應執行殘刑有期徒刑6
    月16日；復因毒品及違反電信法等案件，分別經本院以93年
    度訴字第732號、93年度訴字第728號判決判處有期徒刑1年
    、7月及3月確定，並裁定應執行刑為有期徒刑1年8月確定，
    與前開殘刑接續執行後於95年1月12日假釋付保護管束，後
    復因撤銷假釋應執行殘刑有期徒刑4月1日；另於95年間，因
    施用第一級毒品案件，經本院以95年度訴字第703號判決判
    處有期徒刑1年2月確定，復經本院以96年度聲減字第801號
    裁定減為有期徒刑7月確定，與前開殘刑接續執行後，於96
    年7月16日執行完畢；被告丁○○前於91年間因竊盜案件，
    經本院以90年度易字第1052號判決判處有期徒刑8月，緩刑4
    年確定，惟復經本院以91年度聲字第1371號裁定撤銷緩刑確
    定；另因施用毒品等案件，經本院以91年度訴字第501號判
    決判處有期徒刑8月、3月，應執行有期徒刑9月確定；前開3
    罪經本院以92年度聲字第1819號裁定應執行有期徒刑1年5月
    確定後，於93年5月4日縮短刑期假釋出監，於93年8月22日
    保護管束期未經撤銷滿視為執行完畢，有臺灣高等法院被告
    前案紀錄表各1份在卷可稽，被告丙○○、丁○○於受有期
    徒刑執行完畢後5年以內，再故意犯本件有期徒刑以上之罪
    ，為累犯，均應依法加重其刑。爰審酌被告丙○○、丁○○
    行竊所得財物之價值、竊得之贓物業經被害人領回；被告丙
    ○○、丁○○不思以正當方法賺取金錢，竟為本案竊盜犯行
    及其犯罪之動機、目的、手段、所生危害，及犯罪後態度等
    一切情狀，各量處如主文所示之刑，並均諭知易科罰金之標
    準。
據上論斷，應依刑事訴訟法第第273條之1第1項、第299條第1項
前段，刑法第320條第1項、第47條第1項、第41條第1項前段，刑
法施行法第1條之1第1項、第2項判決如主文。
本案經檢察官張聖傳到庭執行職務。
中    華    民    國    97    年    11    月    17    日
                  刑事第五庭    法  官  蔡家瑜
以上正本證明與原本無異。
如不服本判決，應於判決送達後10日內，向本院提出上訴書狀，
上訴書狀應「敘述具體上訴理由」，並按他造當事人之人數附繕
本。「切勿逕送上級法院」。
告訴人或被害人對於判決如有不服具備理由請求檢察官上訴者，
其上訴期間之計算係以檢察官收受判決正本之日期為準。
中    華    民    國    97    年    11    月    17    日
                                書記官  陳秀鳳
附錄論罪科刑法條：
中華民國刑法第320條第1項
意圖為自己或第三人不法之所有，而竊取他人之動產者，為竊盜
罪，處五年以下有期徒刑、拘役或五百元以下罰金。


司法院資訊處製作；財團法人民間司法改革基金會備份。
